臺灣屏東地方法院民事裁定
111年度消債更字第28號
聲  請  人  
即 債務 人  吳見成  

代  理  人  林文鑫律師
上列當事人因消費者債務清理事件聲請更生，本院裁定如下：
    主  文
債務人甲○○自民國111年9月5日中午12時起開始更生程序。
命司法事務官進行本件更生程序。
    理  由
一、按債務人不能清償債務或有不能清償之虞；且無擔保或無優
    先權之本金及利息債務總額未逾新臺幣（下同）1,200萬元
    者，於法院裁定開始清算程序或宣告破產前，得向法院聲請
    更生；又法院開始更生程序之裁定，應載明其年、月、日、
    時，並即時發生效力，復為消債條例第3條、第42條第1項、
    第45條第1項所明定。次按法院裁定開始更生或清算程序後
    ，得命司法事務官進行更生或清算程序，必要時得選任律師
    、會計師或其他適當之自然人或法人一人為監督人或管理人
    ，消債條例第16條第1項亦有明文。
二、本件聲請意旨略以：聲請人積欠債務達668,949元，有不能
    清償之情事，曾於111年1月間依消債條例向最大債權銀行永
    豐商業銀行股份有限公司請求共同協商債務清償方案，惟協
    商不成立。且聲請人無擔保或無優先權之債務總額未逾1,20
    0萬元，復未經法院裁定開始清算程序或宣告破產，爰依法
    聲請更生等語。
三、聲請人所主張之上開事實，業據其提出與所述相符之財產及
    收入狀況說明書、債權人清冊、財團法人金融聯合徵信中心
    當事人查詢個人資料（信用報告）回覆書、財政部南區國稅
    局108至109年度綜合所得稅各類所得資料清單、全國財產稅
    總歸戶財產查詢清單、勞工保險被保險人投保資料表等件為
    證，並有本院調解程序筆錄可參。經查：
㈠、關於聲請人現在收入部分，聲請人受僱於台灣農林股份有限
    公司屏東分公司，其111年1月至同年3月之薪資分別為32,02
    3元、28,895元、26,849元，有薪資單可參，爰以聲請人提
    出共3個月之薪資平均計算，聲請人所得平均為29,256元【
    計算式：（32,023＋28,895＋26,849）÷3＝29,256，小數點以
    下四捨五入，下同】。至聲請人之支出部分，聲請人陳稱每
    月必要支出費用16,025元，雖未提出全部單據供本院審酌，
    惟低於依消債條例第64條之2第1項規定，以111年衛生福利
    部公告每人每月最低生活費之1.2倍即17,076元計算之數額
    ，洵堪採信。又聲請人育有未成年之子1名，現年3歲，其10
    8至110年無所得，名下無財產，現仍在學，有戶籍謄本、10
    8年度綜合所得稅各類所得資料清單、全國財產稅總歸戶財
    產查詢清單及在學證明書可參，堪認有受聲請人扶養之必要
    。又上開扶養義務人應由聲請人及其前配偶共同負擔，其子
    每月領有身障補助5,065元，亦有領取補助存摺影本可佐，
    此部分應予扣除，是依消債條例第64條之2第2項規定，以上
    開最低生活費1.2倍計算，聲請人應負擔之扶養費為6,006元
    （計算式：【17,076－5,065】÷2＝6,006），則聲請人主張低
    於上開金額之扶養費5,441元，亦足採信。
㈡、基上，聲請人每月收入扣除必要支出費用後，僅餘7,790元（
    計算式：29,256－16,025－5,441＝7,790）。而聲請人積欠之
    有擔保債務為304,225元，且聲請人積欠之無擔保及無優先
    權債務亦達604,944元，有債權人合迪股份有限公司、永豐
    商業銀行股份有限公司、滙誠第二資產管理股份有限公司、
    中華電信股份有限公司台灣南區電信分公司陳報狀可稽，堪
    認聲請人確有不能清償債務或有不能清償之虞之情形，而有
    更生之原因。此外，復查無聲請人有消費者債務清理條例第
    6條第3項、第8條或第46條各款所定駁回更生聲請之事由存
    在，則聲請人聲請更生，應屬有據。
四、綜上，聲請人聲請更生，為有理由，依首開法條規定，爰裁
    定如主文第一項所示，並命司法事務官進行本件更生程序。
中　　華　　民　　國　　111 　年　　9 　　月　　5 　　日
                  民事庭  法　官　曾吉雄
上為正本係照原本作成。
不得抗告。
中　　華　　民　　國　　111 　年　　9 　　月　　5 　　日
  　                      書記官　鄭美雀